【裁判字號】    97,訴,1647
【裁判日期】    971210
【裁判案由】    毒品危害防制條例
【裁判全文】
臺灣基隆地方法院刑事判決              97年度訴字第1647號
公  訴  人  臺灣基隆地方法院檢察署檢察官
被      告  丙○○
上列被告因毒品危害防制條例案件，經檢察官提起公訴（97年度
毒偵字第2288號），並經本院合議庭裁定由受命法官獨任進行簡
式審判程序，判決如下：
    主      文
丙○○施用第一級毒品，累犯，處有期徒刑柒月。扣案之第一級
毒品海洛因壹包（驗餘淨重零點零伍捌玖公克）併同難以完全析
離之包裝袋壹只沒收銷燬之。
    事實及理由
一、本件犯罪事實、證據除補充：「被告於本院準備程序及審判
    程序之自白」、應適用之法條除補充：「扣案之第一級毒品
    海洛因1 包（驗餘淨重0.0589公克）併同難以完全析離之包
    裝袋1 只，為查獲之毒品（蓋無論以何種方式分離包裝袋與
    其內裝之毒品，包裝袋內均會有極微量毒品殘留，故上述包
    裝袋應整體視為查獲毒品，一併依前揭規定宣告沒收銷燬之
    ，參見最高法院95年度臺上字第3739號、第7354號判決），
    不問屬於犯人與否，應依毒品危害防制條例第18條第1 項前
    段宣告沒收銷燬之。」外，餘均引用如附件檢察官起訴書之
    記載。
二、據上論斷，應依刑事訴訟法第273 條之1 第1 項、第284 條
    之1 、第299 條第1 項前段、第310 條之2 、第454 條第2
    項，毒品危害防制條例第10條第1 項、第23條第2 項、第18
    條第1 項前段，刑法第11條、第47條第1 項，判決如主文。
本案經檢察官乙○○到庭執行職務。
中    華    民    國    97    年    12    月    10    日
                  刑事第二庭法  官  黃梅淑
以上正本證明與原本無異。
如不服本判決應於收受本判決後10日內向本院提出上訴書狀，其
未敘述上訴理由者，並得於提起上訴後10日內向本院補提理由書
狀（均須按他造當事人之人數附繕本。）「切勿逕送上級法院」
中    華    民    國    97    年    12    月    10    日
                            書記官  盧鏡合
附錄本案論罪科刑法條：
毒品危害防制條例第10條第1 項
施用第一級毒品者，處 6 月以上 5 年以下有期徒刑。
附件：
臺灣基隆地方法院檢察署檢察官起訴書
                                    97年度毒偵字第2288號
    被      告  丙○○  男  28歲（民國○○年○月○○日生）
                        住基隆市○○區○○街87號7樓
                        身分證統一編號：Ｚ000000000號
上列被告因違反毒品危害防制條例案件，業經偵查終結，認應提
起公訴，茲敘述犯罪事實及證據並所犯法條如下：
        犯罪事實
一、丙○○前因施用毒品案件，經依臺灣桃園地方法院89年度毒
    聲字第7859號裁定送觀察、勒後，認無繼續施用毒品之傾向
    ，於民國90年4月6日執行完畢釋放，並由臺灣桃園地方法院
    檢察署檢察官以89年度毒偵字第6465號為不起訴處分確定。
    又因施用毒品案件，經臺灣基隆地方法院以93年度訴字第
    824號判處有期徒刑6月確定，於94年5月2日易科罰金執行完
    畢。復因施用第一、二級毒品案件，經臺灣基隆地方法院以
    96年度訴字第265號判處應執行有期徒刑8月確定，嗣經同法
    院以96年度聲減字第781號裁定減刑後應執行有期徒刑4月確
    定，並於97年1月13日執行完畢。詎其猶不知悔改，基於施
    用第一級毒品海洛因之犯意，於97年9月2日晚間7、8時許，
    在其基隆市○○區○○街87號7樓住處，以將海洛因倒入注
    射針筒加水混合注射身體方式，施用第一級毒品海洛因1次
    。嗣於97年9月3日下午1時30分許，為警在基隆市○○區○
    ○路495號前查獲，並扣得第一級毒品海洛因1小包（驗餘淨
    重0.0589公克），復經警採尿送驗，結果呈嗎啡、可待因陽
    性反應，始查知上情。
二、案經基隆市警察局第一分局報告偵辦。
        證據並所犯法條
一、證據名稱及待證事實：
┌──┬──────────┬────────────┐
│編號│證據名稱            │待證事實                │
├──┼──────────┼────────────┤
│一  │被告丙○○之自白。  │被告坦承有上述施用海洛因│
│    │                    │之犯行。                │
├──┼──────────┼────────────┤
│二  │基隆市警察局第一分局│經警採集被告尿液送驗，鑑│
│    │偵辦毒品案件尿液檢體│驗結果呈嗎啡、可待因陽性│
│    │對照表、臺灣尖端先進│反應，足證被告有前述施用│
│    │生技醫藥股份有限公司│海洛因之犯行。          │
│    │濫用藥物檢驗報告各1 │                        │
│    │份。                │                        │
├──┼──────────┼────────────┤
│三  │基隆市警察局第一分局│扣案白粉1小包確含有第一 │
│    │警備隊查獲涉嫌毒品危│級毒品海洛因之成分。    │
│    │害防制條例毒品初步鑑│                        │
│    │驗報告單、交通部民用│                        │
│    │航空局航空醫務中心毒│                        │
│    │品鑑定書及照片各1份 │                        │
├──┼──────────┼────────────┤
│四  │扣案海洛因1小包（驗 │被告持以施用海洛因。    │
│    │餘淨重0.0589公克）。│                        │
├──┼──────────┼────────────┤
│五  │本署刑案資料查註紀錄│被告有如事實欄所載之施用│
│    │表、全國施用毒品案件│毒品紀錄，被告於前述觀察│
│    │紀錄表、法務部全國檢│、勒戒執行完畢釋放後，5 │
│    │察官線上查詢刑案人犯│年內因施用毒品案件經法院│
│    │在監所最新資料報表各│判刑確定並執行完畢，現再│
│    │1份。               │犯本件施用毒品罪。      │
└──┴──────────┴────────────┘
二、核被告所為，係犯毒品危害防制條例第10條第1項之施用第
    一級毒品罪嫌。其持有海洛因之低度行為，應為施用海洛因
    之高度行為所吸收，不另論罪。又被告有如犯罪事實欄所載
    之科刑紀錄，有本署刑案資料查註紀錄表1份附卷可參，其
    於有期徒刑之執行完畢後，5年以內故意再犯本件有期徒刑
    以上之罪，為累犯，請依刑法第47條第1項之規定加重其刑
    。另扣案之第一級毒品海洛因1小包，請依毒品危害防制條
    例第18條第1項前段之規定，並與宣告沒收銷燬。
三、依毒品危害防制條例第23條第2項、刑事訴訟法第251條第1
    項提起公訴。
    此  致
臺灣基隆地方法院
中    華    民    國    97    年    10    月    21    日
                              檢察官  甲  ○  ○
本件正本證明與原本無異
中    華    民    國    97    年    10    月    29    日
                              書記官  姜  貴  泰
附錄所犯法條：
毒品危害防制條例第10條
施用第一級毒品者，處 6 月以上 5 年以下有期徒刑。
施用第二級毒品者，處 3 年以下有期徒刑。


司法院資訊處製作；財團法人民間司法改革基金會備份。
